# 4S店提供的贷款贴息

提问人：雪梨 _ 梨雪 时间：2017-02-14 21:08:15
请教陈版主，4S店发生的贷款贴息是应当冲减主营业务收入还是应当计入销售费用？

回答人：chenyiwei
如果在销售合同中就直接明确提供一定金额的贴息，则属于销售折扣，建议冲减销售收入；除此之外，建议作为销售费用。